【裁判字號】    98,易,3363
【裁判日期】    990204
【裁判案由】    竊盜
【裁判全文】
臺灣臺北地方法院刑事判決              98年度易字第3363號
公  訴  人  臺灣臺北地方法院檢察署檢察官
被      告  甲○○○○○○○○.
上列被告因竊盜案件，經檢察官提起公訴（98年度偵緝字第1999
號），本院判決如下：
    主  文
甲○○○○○○○○竊盜，處拘役伍拾日，如易科罰金，以新臺幣壹仟元
折算壹日。緩刑貳年。
    事  實
一、甲○○○○○○○○為印尼籍外勞，自民國97年3月26日起，受僱於丙○○，負責在臺北市中山區○○○路○段23巷27之2號，照顧
    丙○○雙腳因截肢而無法自由行動之父親乙○○。未料，甲○○○○○○○○竟意圖為自己不法之所有，於97年5月18日下午17時
    許，趁丙○○出差未在家之際，徒手竊取乙○○隨身攜帶之
    布製隨身包1個｛內有新台幣（下同）8千元｝、NOKIA行動
    電話1支、鑰匙一支等物，得手後攜帶自己行李逃離上揭處
    所。嗣經丙○○返家時，發覺乙○○平常置於胸前之布製隨
    身包內之財物及上開物品失竊，始報警查知上情。
二、案經丙○○訴由臺北市政府警察局中山分局報請臺灣臺北地
    方法院檢察署檢察官偵查起訴。
    理  由
一、按被告以外之人於審判外之言詞或書面陳述，除法律有規定
    者外，不得作為證據，刑事訴訟法第159條第1項定有明文；
    復按被告以外之人於審判外之陳述，雖不符前4條之規定，
    而經當事人於審判程序同意作為證據，法院審酌該言詞陳述
    或書面陳述作成時之情況，認為適當者，亦得為證據；當事
    人、代理人或辯護人於法院調查證據時，知有第159條第1項
    不得為證據之情形，而未於言詞辯論終結前聲明異議者，視
    為有前項之同意；同法第159條之5規定甚明。本案據以認定
    被告甲○○○○○○○○犯罪事實之證據，部分屬於傳聞證據，惟因
    被告及公訴人於本院言詞辯論終結前，均未對於證據能力聲
    明異議，依刑事訴訟法第159條之5第1、2項規定，視為同意
    上開證據具備證據能力；本院審酌該等傳聞證據作成之情況
    ，亦無違法或不當情事，因而認為適當，故該等傳聞證據均
    具備證據能力而得作為證據；至其餘資以認定本案犯罪事實
    之非供述證據（詳後述），亦查無違反法定程序取得之情形
    ，依同法第158條之4反面規定，應具證據能力，合先敘明。
二、訊據被告甲○○○○○○○○，矢口否認有何竊盜犯行，辯稱：其係
    因乙○○對其有不禮貌之觸摸行為，且常出言恐嚇要將其遣
    返，其始會逃離僱主家，其於逃離僱主丙○○家時，並未攜
    離乙○○隨身攜帶之布製隨身包1個，及其內之財物8千元、
    NOKIA行動電話1支、鑰匙一支等物云云。
    惟查：
（一）上揭事實，業據證人丙○○及乙○○迭於警詢、偵查及本
      院審理時指訴綦詳（參見97年度偵字第15465號卷第5至6
      頁、98年度偵緝字第1999號卷第22至24頁、本院卷第24至
      25頁）。
（二）被告雖辯稱其係因乙○○對其有不禮貌之觸摸行為，且常
      出言恐嚇要將其遣返，其始會逃離，其曾將此情告知丙○○，但未獲丙○○置理云云。惟為丙○○所否認。又證人
      即仲介被告至丙○○家中照顧乙○○之皇城人力仲介公司
      員工黃嘉昌於偵查中證稱：其認識被告，被告在臺灣工作
      的一個多月中，其曾送居留證至僱主家中予被告，被告並
      未向其反應僱主對伊不好，其不知道被告為何逃跑等語（
      參見97年度偵字第15465號偵查卷宗第27頁），足見被告
      辯稱不實。又證人乙○○於本院審理時具結證稱：97年5
      月18日被告為其擦澡前，其依往例先將胸前所懸掛之布製
      隨身包取下置於床上，被告為其擦澡完更換床單時，將其
      胸前所懸掛之布製隨身包連同床單一併取走，又將其交代
      被告置放於床頭地上充電之手機一併帶走，被告離開後，
      該處並無其他人進出等語（參見本院卷第33頁），衡情被
      告於97年5月18日逃離丙○○、乙○○之住處後，該處所
      既未有其他人進出，而乙○○隨身攜帶之布製隨身包1個
      （內有8千元）、NOKIA行動電話1支、鑰匙一支於被告離
      開後，隨而不見，經丙○○、乙○○尋找亦不見蹤影，衡
      情自係被告於離去之時，隨手將其攜離。
（三）綜上所述，本件事證明確，被告上開辯稱之詞，尚乏可採
      ，其犯行洵堪認定，應予依法論科。
二、核被告所為，係犯刑法第320條第1項之竊盜罪。爰審酌被告
    係印尼籍外勞，因不適僱主丙○○家中之生活，逃離僱主家
    中時隨手竊取上開財物之犯罪動機、目的、手段，及其於犯
    後猶飾詞否認犯罪之態度等一切情狀，量處如主文所示之刑
    ，並諭知易科罰金之折算標準。末查被告前未曾受有期徒刑
    以上刑之宣告，此有臺灣高等法院被告前案紀錄表1份存卷
    可查，其因一時思慮未週，致肇本案犯行，現已遭緝獲且收
    容於移民署桃園專勤隊等待遣返中，其經此偵、審之教訓，
    自當知所惕勉而無再犯之虞，且告訴人丙○○於本院審理時
    ，亦表達願原諒被告之意，本院綜核各情，因認上開對被告
    所宣告之刑以暫不執行為適當，故併予宣告緩刑2年，以啟
    自新。
據上論斷，應依刑事訴訟法第299條第1項前段，刑法第320條第1
項、第41條第1項前段、第74條第1項第1款，刑法施行法第1條之
1，判決如主文。
本案經檢察官文家倩到庭執行職務。
中    華    民    國     99    年     2    月    4    日
                     刑事第十五庭法  官   黃桂興
以上正本證明與原本無異。
如不服本判決應於收受送達後10日內向本院提出上訴書狀，並應
敘述具體理由；其未敘述上訴理由者，應於上訴期間屆滿後20日
內向本院補提理由書（均須按他造當事人之人數附繕）「切勿逕
送上級法院」。
                                 書記官   陳品潔
中    華    民    國     99    年     2    月    4    日
附錄本件論罪科刑法條全文：
（普通竊盜罪、竊佔罪）
意圖為自己或第三人不法之所有，而竊取他人之動產者，為竊盜
罪，處 5 年以下有期徒刑、拘役或 5 百元以下罰金。
意圖為自己或第三人不法之利益，而竊佔他人之不動產者，依前
項之規定處斷。
前二項之未遂犯罰之。

司法院資訊處製作；財團法人民間司法改革基金會備份。
